臺灣士林地方法院民事裁定
110年度消債清字第60號
債  務  人  胡鴻蘭  
代  理  人  曾彥傑律師(法律扶助律師)
上列債務人聲請清算事件，本院裁定如下：
    主  文
債務人胡鴻蘭自中華民國一一０年十二月十七日十七時起開始清
算程序。
命司法事務官進行本件清算程序。
    理  由
一、按債務人不能清償債務或有不能清償之虞者，於法院裁定開
    始更生程序或許可和解或宣告破產前，得依消債條例所定清
    算程序，向法院聲請清算，此觀消費者債務清理條例（下稱
    消債條例）第3條、第80條規定自明。又法院開始清算程序
    之裁定，應載明其年、月、日、時，並即時發生效力；法院
    裁定開始更生或清算程序後，得命司法事務官進行更生或清
    算程序；必要時得選任律師、會計師或其他適當之自然人或
    法人一人為監督人或管理人，消債條例第83條第1項、第16
    條第1項亦各有明文。
二、聲請意旨略以：伊有不能清償債務情事，前已向法院聲請與
    最大債權金融機構調解，惟調解不成立。又伊未經法院裁定
    開始更生程序或許可和解或宣告破產，爰依法聲請清算等語
    。
三、經查，債務人所主張之上開事實，有債務人全戶戶籍謄本【
    見本院109年度司消債調字第48號卷（下稱消債調卷）第15
    頁】、財團法人金融聯合徵信中心當事人綜合信用報告之協
    商前置專用債權人清冊（見消債調卷第27至29頁）、調解不
    成立通知書（見本院卷第18頁）、107、108年度綜合所得稅
    各類所得資料清單及全國財產稅總歸戶財產查詢清單（見消
    債調卷第32至34頁）、勞工保險被保險人投保資料表（見消
    債調卷第31頁）、中華民國人壽保險商業同業公會保險業通
    報作業資訊系統資料查詢結果表（見消債調卷第37頁）可稽
    ，堪信為真實。參酌債務人現年52歲，目前從事清潔工作，
    每月平均薪資約新臺幣（下同）1萬400元（見本院卷第69至
    71頁），每月領有臺北市政府核發中低收身障生活補助5,06
    5元（見本院卷第33頁），扣除每月必要支出1萬8,720元後
    ，已無剩餘，又債務人名下並無財產（見消債調卷第34、35
    頁），然依其債權人陳報債務人之債務總額已達881萬9,985
    元（計算式：61萬5,451元＋43萬8,366元＋60萬9,686元＋7,70
    6元＋3萬1,177元＋136萬2,947元＋19萬0,835元＋5,742元＋12萬
    3,494元＋7萬8,319元＋41萬7,255元＋76萬3,760元＋41萬7,523
    元＋39萬2,760元＋19萬0,519元＋32萬1,042元＋168萬6,319元＋
    116萬7,084元＝881萬9,985元，見消債調卷第78、83、87、9
    2、94、106、109、115、121、131、137、142、146、147、
    179頁）觀之，足認債務人之財產、勞力、信用確不能清償
    全部債務。此外，復查無消債條例第6條第3項、第8條或第8
    2條第2項所定駁回清算聲請之事由，是債務人聲請清算，應
    屬有據。爰依首揭規定，裁定開始本件清算程序，並命司法
    事務官進行本件清算程序。
四、爰裁定如主文。
中　　華　　民　　國　　110 　年　　12　　月　　17　　日
                  民事第一庭  法  官  黃筠雅
以上正本係照原本作成。
本件裁定不得抗告。
中　　華　　民　　國　　110 　年　　12　　月　　17　　日
                              書記官  陳芝箖